臺灣臺南地方法院刑事判決
110年度交簡上字第51號
上  訴  人  臺灣臺南地方檢察署檢察官
被      告  吳芸峰



上列上訴人因被告公共危險案件，對於本院於中華民國110年1月
25日110年度交簡字第45號簡易判決（偵查案號：臺灣臺南地方
檢察署109年度偵字第21659號）不服，提起上訴，本院管轄之第
二審合議庭判決如下：
    主      文
原判決撤銷。
甲○○犯不能安全駕駛動力交通工具罪，處有期徒刑貳月，如易科
罰金，以新臺幣壹仟元折算壹日。緩刑貳年，並應於判決確定後
壹年內向公庫支付新臺幣參萬元；緩刑期內付保護管束，並應向
指定之政府機關、政府機構、行政法人、社區或其他符合公益目
的之機構或團體，提供肆拾小時之義務勞務。
    事      實
一、甲○○於民國109年11月17日上午11時許，在臺南市○○區○○○路
    ○段000號之工廠內飲用保力達藥酒2杯後，已不能安全駕駛
    動力交通工具，竟仍於同日上午11時10分許，自上址騎乘車
    號000-000號普通重型機車離開。迄於是日上午11時14分許
    ，甲○○騎乘該機車行經臺南市歸仁區中正南路一段795巷口
    時，因未戴安全帽而為警攔查，經警於同日上午11時35分測
    得其吐氣所含酒精濃度為每公升0.32毫克，始查悉上情。　
    　
二、案經臺南市政府警察局歸仁分局報告臺灣臺南地方檢察署檢
    察官偵查後聲請簡易判決處刑。
    理      由
壹、證據能力部分：
　　按被告以外之人於審判外之言詞或書面陳述，除法律有規定
    者外，不得作為證據，刑事訴訟法第159條第1項定有明文；
    另按被告以外之人於審判外之陳述，雖不符前4條（即刑事
    訴訟法第159條之1至第159條之4）之規定，而經當事人於審
    判程序同意作為證據，法院審酌該言詞陳述或書面陳述作成
    時之情況，認為適當者，亦得為證據，刑事訴訟法第159條
    之5第1項定有明文。經查，本案據以認定被告甲○○犯罪事實
    存否之被告以外之人於審判外之言詞及書面陳述，雖屬傳聞
    證據，但因檢察官及被告於本院審理時均同意作為證據使用
    （本院卷第31頁），本院審酌上開證據均係依法取得，並無
    任何違背法律規定之情事，認為適當，依上揭規定，認均有
    證據能力。 
貳、實體部分：
一、訊據被告於警詢、偵查及本院審理時就前開犯罪事實均坦承
    不諱（警卷第3至5頁、偵一卷第8、11頁、本院卷第30、33
    頁），並有臺南市政府警察局歸仁分局歸仁派出所當事人酒
    精測定紀錄表（警卷第19頁）、呼氣酒精測試器檢定合格證
    書（警卷第21頁）、臺南市政府警察局舉發違反道路交通管
    理事件通知單1紙（警卷第23頁）、被告之證號查詢機車駕
    駛人電子閘門資料（警卷第27頁）及車牌號碼000-000號普
    通重型機車車輛詳細資料報表（警卷第29頁）等件在卷可資
    佐證，核與被告自白相符，被告之自白，應係出於事實，要
    可採為認定事實之基礎。本案事證明確，被告犯行要可認定
    ，應依法論科。
二、不能安全駕駛罪係屬抽象危險犯，不以發生具體危險為必要
    ，爰於102年6月13日修正施行之刑法第185條之3第1項第1款
    ，增訂吐氣所含酒精濃度達每公升0.25毫克或血液中酒精濃
    度達百分之0.05之酒精濃度標準值，以此作為認定「不能安
    全駕駛」之判斷標準，以有效遏阻酒醉駕車事件發生，有該
    條文之修法理由可參。而本件被告於為警查獲時吐氣所含酒
    精濃度為每公升0.32毫克，是核被告所為，係犯刑法第185
    條之3第1項第1款駕駛動力交通工具而吐氣所含酒精濃度達
    每公升0.25毫克以上。
三、查原判決以被告未曾因犯罪而受偵查，本件犯後表示悔悟，
    而依本件其飲酒完畢後開始駕車至遭查獲之各該時間，參照
    其測得呼氣酒精濃度，應係一時失慮而誤犯本罪，信其經此
    追訴審判後，當知警惕而無再犯之虞等情，而諭知緩刑，乃
    其裁量權之行使，核無違反緩刑規定或裁量不當之情事，檢
    察官以原判決僅諭知緩刑而未附任何條件不當為由提起上訴
    ，尚非無理由。又酒醉駕車之行為已嚴重威脅合法用路人之
    人身安全，並可能造成他人傷亡及衍生家庭悲劇，不僅政府
    、學校與媒體一再宣導或報導，警察機關亦雷厲風行取締，
    一般社會大眾更是深惡痛絕，被告僅為圖一時方便，即心存
    僥倖，枉顧法律禁止規範與公眾道路通行之安全，在吐氣酒
    精濃度達每公升0.32毫克之情況下，仍酒後騎乘機車行駛於
    公共道路上，足認其漠視法紀與他人安危非輕，是為督促被
    告確實悔過向善，並有正確之法律觀念，俾其於緩刑期內能
    深知警惕，避免再度犯罪，實有併依刑法第74條第2項規定
    ，為附負擔緩刑宣告（內容詳如後述）之必要。原判決既有
    上開可議之處，自應由本院予以撤銷改判，以臻適法。
四、爰審酌政府與媒體一再宣導酒後駕車之危險性，被告明知酒
    精成分對人之意識能力具有不良影響，酒後駕車對一般往來
    之公眾及駕駛人自身皆具有高度危險性，於酒後已處於不能
    安全駕駛動力交通工具之狀態下，竟仍執意駕駛動力交通工
    具，對公眾安全已造成相當之危險；兼衡其前無犯罪紀錄（
    有臺灣高等法院被告前案紀錄表1份在卷可佐）、自承學歷
    為大學畢業，已婚、育有2名未成年子女，目前從事粗工、
    日薪約新臺幣（下同）1,800元之家庭生活經濟狀況（本院
    卷第33頁）等一切具體情狀，量處如主文所示之刑，並諭知
    易科罰金之折算標準。
五、又被告前未曾因故意犯罪受有期徒刑以上刑之宣告，此有上
    開臺灣高等法院被告前案紀錄表附卷可查，其因一時失慮，
    致罹刑章，事後亦已完全坦承犯行，尚知己錯，經此教訓，
    當知所警惕，信無再犯之虞，本院認所宣告之刑以暫不執行
    為適當，併依刑法第74條第1項第1款之規定，宣告緩刑2年
    。再為督促被告確實悔過向善，並有正確之法律觀念，本院
    認尚有賦予被告一定負擔之必要，經考量被告之犯罪情節及
    經濟狀況，爰依同法第74條第2項第4款規定，諭知被告應自
    判決確定之日起1年內，向公庫支付3萬元，以啟自新；又為
    提高其日後之注意義務，再依刑法第74條第2項第5款之規定
    ，併宣告被告應向執行檢察官指定之政府機關、政府機構、
    行政法人、社區或其他符合公益目的之機構或團體，提供40
    小時之義務勞務；並依刑法第93條第1項第2款之規定，諭知
    於緩刑期間付保護管束，期使被告於義務勞務過程及保護管
    束期間記取教訓。另依刑法第75條之1第1項第4款規定，被
    告如有違反本院所定前開緩刑負擔情節重大，足認原宣告之
    緩刑難收預期效果，而有執行刑罰之必要者，得撤銷緩刑之
    宣告，刑法第75條之1定有明文，附此敘明。　　
據上論斷，依刑事訴訟法第455條之1第1項、第3項、第369條第1
項前段、第364條、第299條第1項前段，刑法第185條之3第1項第
1款、第41條第1項前段、第74條第1項第1款、第2項第4款、第5
款、第93條第1項第2款，刑法施行法第1條之1第1項，判決如主
文。
本案經檢察官林朝文、許友容聲請簡易判決處刑及提起上訴，檢
察官乙○○到庭執行職務。
中　　華　　民　　國　　110 　年　　4 　　月　　28　　日
　　　　　　　　　刑事第五庭    審判長法　官　蔡奇秀
　　　　　　　　　
　　　　　　　　　                    法  官  林欣玲
　　　　　　　　　
　　　　　　　　　                    法  官  林岳葳 
以上正本證明與原本無異。
本判決不得上訴。
  　　　　　　　　　　　　　　　      書記官　黃得勝
中　　華　　民　　國　　110 　年　　5 　　月　　4 　　日

附錄本案論罪科刑法條：
中華民國刑法第185條之3
（不能安全駕駛罪）
駕駛動力交通工具而有下列情形之一者，處2年以下有期徒刑，
得併科20萬元以下罰金：
一、吐氣所含酒精濃度達每公升零點二五毫克或血液中酒精濃度
    達百分之零點零五以上。
二、有前款以外之其他情事足認服用酒類或其他相類之物，致不
    能安全駕駛。
三、服用毒品、麻醉藥品或其他相類之物，致不能安全駕駛。
因而致人於死者，處3年以上10年以下有期徒刑；致重傷者，處1
年以上7年以下有期徒刑。